臺灣臺南地方法院民事判決　　　　　　　　　　　　　　九十一年度親字第三二號
　　原　　　告　甲○○
　　　　　　　　　　　　居桃園.
　　被　　　告　丙○○
　　　　　　　　乙○○
　　兼　共　同
　　法定代理人　丁○○　住同右.
右當事人間請求確認非婚生子女事件，本院判決如左：
    主　　文
確認被告丙○○（民國○○○年○月○○日生，身分證統一編號：Ｚ0000000
00號）、乙○○（民國○○○年○月○○日生，身分證統一編號：Ｚ000000
000號）均非被告丁○○自原告受胎所生之子。
訴訟費用由被告負擔。
    事實及理由
一、原告主張：原告於民國七十二年十二月十一日與被告丁○○結婚，嗣因雙方個性
    不合，被告丁○○於七十五年六月間無故離家，毫無音訊，原告乃於八十二年五
    月間向台灣台北地方法院訴請被告丁○○履行同居義務獲勝訴判決在案，但被告
    丁○○仍未有同居之事實，被告丁○○於八十七年十一月間突然返家向原告之父
    要戶口名簿辦理戶籍遷出後，直至九十年六月十八日再度返家與原告辦理離婚登
    記後交付被告三人之戶口名簿影本，原告始得知被告丁○○於八十四年三月十五
    日及八十五年十月十八日各產下一子，分別取名為丙○○、乙○○，經質問後，
    被告丁○○才承認係在婚姻關係存續中與他人所生，原告因而向法院自訴被告丁○○涉犯通姦罪，被告丁○○業經判處有期徒刑三月確定在案，是被告丙○○、
    乙○○均非原告之親生子，原告為此爰依民法第一千零六十三條第二項之規定，
    提起本件訴訟等語。並聲明：如主文所示。
二、被告則以：被告丁○○與原告已分居達十五年，期間未曾碰面，被告丙○○、乙○○均係被告丁○○與他人所生，直到九十年六月十八日離婚見面時，被告丁○○才將已生下被告丙○○、乙○○之情親自告訴原告，是原告之主張為真實，被
    告沒有意見等語。並聲明：同意原告之請求。
三、得心證之理由：
  （一）原告起訴主張其與被告丁○○原係夫妻關係，於七十二年十二月十一日結婚
        ，嗣被告丁○○於七十五年六月間無故離家，並與他人通姦生下被告丙○○
        、乙○○，迄至九十年六月十八日兩造辦理離婚登記時，被告丁○○交出被
        告三人之戶口名簿影本，原告始得知上情，是被告丙○○、乙○○均非原告
        之親生子之事實，業據原告提出戶籍謄本二件為證，且為被告丁○○所不爭
        執，又被告丁○○因與他人通姦生下被告丙○○、乙○○，經原告提起刑事
        自訴，本院刑事庭以九十年度自字第三三一號認被告丁○○涉犯連續通姦罪
        ，而判處被告丁○○有期徒刑三月，如易科罰金以三百元折算一日，緩刑二
        年，原告不服而提起上訴，經台灣高等法院台南分院以九十一年度上易字第
        九九五號撤銷改判被告丁○○不得緩刑，全案業已確定在案，業經本院依職
        權調取前開刑事案卷核閱綦詳，是原告之主張堪信為真實。
  （二）按從子女出生日回溯第一百八十一日起至第三百零二日止為受胎期間；復按
        妻之受胎，係在婚姻關係存續中者，推定其所生子女為婚生子女，前項推定
        ，如夫妻之一方能證明妻非自夫受胎者，得提起否認之訴，但應於知悉子女
        出生之日起，一年內為之，民法第一千零六十二條第一項、第一千零六十三
        條分別定有明文。查原告與被告丁○○自七十二年十二月十一日結婚後迄至
        九十年六月十八日始離婚，而被告丙○○、乙○○分別於八十四年三月十五
        日、八十五年十月十八日出生，是被告丙○○、乙○○受胎期間均係在原告
        與被告丁○○婚姻關係存續中無誤，則被告丙○○、乙○○依法自均應推定
        為原告與被告丁○○之婚生子，然被告丙○○、乙○○確非被告丁○○自原
        告受胎所生，已如前述，且原告於九十年六月十八日始知被告丙○○、乙○○並非其親生子，其於九十一年六月十日提起本件訴訟尚未逾一年之期間，
        揆諸首開規定，原告請求確認被告丙○○、乙○○均非被告丁○○自原告受
        胎所生之子，洵屬正當，應予淮許。
四、據上論結，本件原告之訴為有理由，依民事訴訟法第七十八條、第八十五條第一
    項前段，判決如主文。
中　　　華　　　民　　　國　　九十一　　年　　　十　　　月　　二十三　　日
    　　　　　　　　　　　　　　　臺灣臺南地方法院家事法庭
~B法　　　官　葉惠玲
右為正本係照原本作成
如對本判決上訴，須於判決送達後廿日內向本院提出上訴狀
中　　　華　　　民　　　國　　九十一　　年　　　十　　　月　　二十三　　日
~B法院書記官　魏安里
